臺灣板橋地方法院民事判決　　　　　　　95年度簡上字第85號
上　訴　人　高陽益實業股份有限公司
法定代理人　丙○○
訴訟代理人　乙○○
　　　　　　丁○○
被上訴人　　豐序實業有限公司
法定代理人　甲○○
訴訟代理人　戊○○
上列當事人間請求給付加工費事件，上訴人對於中華民國95年3
月16日臺灣板橋地方法院板橋簡易庭94年度板簡字第756 號第一
審判決提起上訴，經本院於95年12月27日言詞辯論終結，判決如
下：
    主  文
原判決關於駁回上訴人後開第二項之訴部分，並訴訟費用之裁判
廢棄。
被上訴人應再給付上訴人新台幣玖萬壹仟零玖拾貳元，及自民國
九十四年三月十六日起至清償日止，按週年利率百分之五計算之
利息。
其餘上訴駁回。
第一審（除確定部分外）及第二審訴訟費用，由被上訴人負擔十
分之七，餘由上訴人負擔。
    事實及理由
壹、上訴人起訴主張：
  一、被上訴人自民國93年9 月起委託上訴人加工石材數批，經
      上訴人加工完畢交由被上訴人簽收無誤，依加工契約約定
      ，各當月之加工費用及被上訴人應給付加工費用之期限如
      下：93年9 月出貨之加工費新台幣（下同）25萬8,216 元
      ，應於93年12月1 日前給付；93年10月出貨之加工費15萬
      1,559 元，應於94年1 月1 日前給付；93年11月出貨之加
      工費7 萬2,874 元，應於94年2 月1 日給付，即應於出貨
      之次月1 日起，開立60日之遠期支票支付。惟被上訴人於
      收受所有經上訴人加工完成之石材後，均未依前揭付款條
      件給付加工費用。經上訴人函催給付加工費用後，被上訴
      人公司依然拒絕付款，爰提起本件訴訟，請求被上訴人應
      給付上訴人加工費共計48萬2,649 元及自起訴狀繕本送達
      被上訴人之翌日起至清償日止，按年息百分之5 計算之利
      息。原審判命被上訴人給付上訴人35萬4,264 元及自94年
      3 月16日起至清償日止，按年息百分之5 計算之利息，就
      上訴人勝訴部分並依職權宣告假執行，並駁回上訴人其餘
      之訴。被上訴人就其敗訴部分未聲明不服而告確定，上訴
      人則就其敗訴部分聲明不服而提起上訴，
  二、對被上訴人抗辯之陳述：
　（一）兩造93年9 月1 日所簽立之「委託加工報價合約書」已
        記載上訴人受託加工之標的有「舊米黃、2顆」，且上
        訴人就已完成加工並陸續交貨之部分，於93年9月12日
        、93年9月22日均有「舊米黃」出貨記載，被上訴人並
        於同年11月5 日交付包含該部分之全部9 月份之貨款共
        25 萬8,216元之支票予上訴人，顯見上訴人確依合約為
        被上訴人加工二顆舊米黃。且被上訴人曾於93年9月14
        日傳真一份文件予上訴人（詳94年8 月22日上訴人於原
        審庭呈之資料），要求上訴人就被上訴人之編號「361
        」、「362」二顆「舊米黃」依其所要求之加工尺寸加
        工，是上訴人依合約所加工之2顆舊米黃就是被上訴人
        所謂361 、362 編號之舊米黃無誤。被上訴人辯稱「針
        對二顆舊米黃石（編號#362和＃361） ，被上訴人並未
        與上訴人訂立加工契約」云云，並非事實。
  （二）兩造合約約定被上訴人以開立支票為付款方式，且「月
        結請開二個月內票，自發貨之次月1 日算起」，是9 月
        分貨款應開立11月30日前之支票，惟被上訴人於11月5
        日竟交付94年1月31日之支票，上訴人乃交還被上訴人
        並要求被上訴人依合約重開支票，被上訴人其後竟拒絕
        付款。惟由被上訴人交付上開支票行為可知，上訴人加
        工並無瑕疵，且被上訴人所稱361 、362 二顆「舊米黃
        」確為兩造委託加工合約之標的。蓋被上訴人交付上開
        支票時間為11月5 日，斯時9 月、10月已出貨金額逾40
        萬元，是本件合約當時已完成絕大部分之加工並出貨，
        倘有瑕疵或非加工標的者，被上訴人豈會收受已完成加
        工之石材並毫無異議給付部分貨款？可見上訴人加工並
        無瑕疵。而被上訴人既收受經上訴人加工完成之石材，
        復將上開石材銷售變現，卻仍無故拒絕付款，其稱瑕疵
        云云，顯係拒絕付款之託詞，而非事實。
　（三）就卡拉白石部分：
　　　1.上訴人依約加工完成後於93年9 月19日出貨，被上訴人
        於93年10月19日賣出506.37才予訴外人展元大理石有限
        公司，每才單價160 元，較之被上訴人所謂之市價150
        元更高，其後被上訴人並於11月初交付包含卡拉白石
        全部加工款項之支票予上訴人，顯見上訴人為被訴人完
        成加工之石財，並無瑕疵存在。
　　　2.被上訴人雖謂因上訴人加工瑕疵，致其賤價以每才63元
        賣予訴外人唐溢公司云云，惟查被上訴人縱賣出卡拉拉
        白石予唐溢公司，該買賣標的是否為上訴人當初所加工
        之同一標的，並非無疑。尤以該買賣距離上訴人加工時
        間已逾一年，被上訴人保管期間，是否管理不善或另做
        其他行為導致石材價值貶低，亦屬可疑。況查，依被上
        訴人前所出示之與唐溢公司之客戶訂購確認書所載，於
        94年8 月8 日被上訴人亦以65元單價賣出大批光板給唐
        溢公司，足見被上訴人賣出石材予唐溢公司之行為，乃
        該二公司間私法自由行為，或係被上訴人要停止營業而
        降價出清存貨，或係該二公司交情良好自有不同價格，
        或係被上訴人保管不當導致一年後價格下跌等等，均屬
        可能，凡此，被上訴人均無法證明上訴人加工有何瑕疵
        。且被上訴人稱「我們認為是加工問題，因為他是每一
        片都有」云云（詳原審94年11月28日筆錄第3 頁），倘
        如被上訴人所言「每一片情況相同」，顯見更非上訴人
        加工問題，蓋品質相同則不可能會有每片160 元到63元
        之價差，足見被告其後縱以63元價格賣給唐溢公司，亦
        與上訴人加工行為無關。
      3.上訴人否認系爭卡拉白石才於加工過程有瑕疵存在，
        此等加工瑕疵之事實，應由被上訴人舉證以實其說。又
        被上訴人所稱系爭卡拉白石才有「水漬」、「白點」
        等現象，縱係屬實，是否確為上訴人加工所致，或係原
        石本身之問題，或係搬運過程所致，被上訴人並未就此
        因果關係舉證以實其說。上訴人員工乙○○雖曾前往被
        上訴人公司查看系爭石才，惟經其查看後，認為該等現
        象並非上訴人加工所致，僅向被上訴人告知欲處理該等
        現象之方法而已，並非即承認該等現象係上訴人加工所
        致。且被上訴人既稱系爭石才加工有瑕疵，自應留存至
        少一件以上之樣本供日後鑑定所用，豈可能將之全部出
        清，一件不留。被上訴人此等行徑，顯係為免日後送交
        鑑定，其瑕疵之藉口遭人識破。是被上訴人既無法提出
        上訴人加工有瑕疵之證據，其主張瑕疵擔保以抵銷貨款
        之請求，即無理由。
  （四）有關舊米黃部分：
　　1.上訴人確實依約為被上訴人完成其中編號361 、362 之加
      工。其中362 部分，上訴人僅替被上訴人加工1,821. 840
      才，而被上訴人竟稱賣給訴外人縉陞公司1,857.57才，是
      縱被上訴人賣給縉陞公司石材，因編號本即被上訴人自編
      ，實無法證明其後被上訴人與縉陞公司間買賣標的（362
      ） 與上訴人所加工之標的 (362)相同。
　　2.被上訴人雖又稱是誤差，惟被上訴人所派貨運公司於93年
      11日13日自上訴人公司所載運之貨物清楚載明「舊米＃
      362」、數量為「1,821.84」（詳原審卷附件三、托運單
      ），顯見被上訴人清楚知道上訴人加工才數，豈有賣出時
      計算誤差之理？
　　3.由上可知，被上訴人所謂未請上訴人加工361 、362 號舊
      米黃云云，並非事實。況查證人張子隆、楊斐琪於鈞院亦
      從未表示曾向上訴人表示非加工標的，足見上訴人確實依
      約加工舊米黃，被上訴人所述並非事實。
　　4.又被上訴人既主張上訴人加工有瑕疵，自應就其主張負舉
      證責任。被上訴人泛指上訴人加工造成樹枝狀紋路、水漬
      等瑕疵云云，並非事實，亦無所據。且縱被上訴人之舊米
      黃石有此等現象，應是舊米黃原石本身就是如此，並非加
      工所導致，此有大興實業公司出具之文件一紙可說明。
  三、聲明：(一)原判決關於駁回上訴人在第一審其餘之訴及該部
      分假執行之聲請暨命該部分負擔訴訟費用之裁判均廢棄。
      (二)上廢棄部分，被上訴人應給付上訴人12萬8,385 元，及
        自94年3 月16日起至清償日止，按年息百分之5 計算之
        利息。
貳、被上訴人抗辯：
  一、兩造間就編號＃362 和＃361 二顆舊米黃原石是否成立加
      工承攬契約？
　（一）被上訴人並未委託上訴人就上開兩顆原石加工，故兩造
        間加工承攬契約不存在：查被上訴人於93年9 月14日傳
        真予上訴人，被上訴人寄放於上訴人花蓮原石堆場內之
        原石明細乙紙，僅係作為照會上訴人之通知，並非置於
        堆場內之13顆原石皆全部由被上訴人委託上訴人代為加
        工，該13顆亦有部分由其他廠商加工，其中編號＃397
        、＃403 兩顆新米黃原石，及編號＃86287 卡拉白石均
        分別由訴外人樂辰企業有限公司及祥泰石藝有限公司（
        詳被證一）；且被上訴人從未委託上訴人加工編號＃
        362 和＃361 二顆舊米黃原石！
　（二）上訴人所稱兩造於93年9 月1 日所簽立之「委託加工報
        價合約書」記載委託加工標的有「舊米黃、兩顆」云云
        ，雖該合約書上確有登記舊米黃、兩顆之字樣；但該合
        約並未清楚標示係指編號幾號之舊米黃原石，上訴人何
        以斷然認定該合約書上所指即為系爭原石編號＃362 和
        ＃361 舊米黃原石？上訴人於93年9 月12日及9 月22日
        交貨予被上訴人之舊米黃石，出貨單上亦明確記載該二
        顆舊米黃石分別為編號＃345 及＃360 ，此有客戶銷貨
        對帳單可證。可見被上訴人並非委託上訴人就系爭原石
        予以加工，則兩造間就編號＃362 和＃361 之舊米黃原
        石之加工承攬契約自屬不存在。
  二、上訴人就系爭原石之加工有無瑕疵？
　（一）上訴人不但未受被上訴人委託，逕自就系爭原石加工，
        且上訴人擅自加工之結果，致編號＃362 及編號＃361
        二顆原石加工後之石材皆不符合標準，石材板面均有明
        顯重大之瑕疵。被上訴人一發現旋即於93年10、11月間
        數度通知上訴人其加工有瑕疵（詳被證三：楊斐琪所立
        之連絡證明書），嗣後上訴人始派員乙○○於隔年94年
        元月4 日前來察看瑕疵情況，由此看來，上訴人亦承認
        並知悉其加工瑕疵之情事。
　（二）本案諸位證人亦證稱確有加工瑕疵之情形：
　　1.證人張子隆先生為石材同業人員，其從事石材業多年，
  　　對於石材瑕疵與否之判斷有多年之經驗，其於94年10月25
    　日庭訊中已然證稱系爭舊米黃石板面有黑線，而卡拉白石
      板片有大小不一之坑洞，此等現象均非正常加工後之情形
      ，上訴人之加工確有瑕疵，毋庸置疑。
　　2.訴外人縉陞公司負責人林麗珠稱：向被上訴人購買之舊米
      黃石材（原石編號＃362） 係因石材表面加工有瑕疵，方
      得以每才100 元低價購入此批大理石材，否則正常價格是
      每才150 元，此乃證人於原審94年12月29日當庭所述，另
      有被上訴人與縉陞公司間之請款單、出貨單暨貨款支票可
      稽。
　　3.訴外人唐溢有限公司出具書面證明：向被上訴人購買卡拉
      白大理石光板乙批，原石編號為＃86288 ，該石材板面加
      工過程有瑕疵，以致造成石材板面形成大小不一之坑洞，
      故以低於市價之價格即每才63元購入本批石材（詳被證
     二） ，並有被上訴人與唐溢公司間之之請款單、出貨單暨
     貨款支票可資證明（被證）；若無瑕疵則該批石材應有每
     才140 ～150 元之價格。
　（三）上訴人所舉之訴外人展元大理石有限公司（即東元）與
  　　被上訴人間之客戶訂購確認書（被證八），須首查其訂購
      之石材數量，蓋數量多寡影響價格高低乃市場交易之常
      情；惟展元公司僅向被上訴人訂購506 才，單價自然不會
      有大量訂購之折扣，加以被上訴人之業務人員能以單價每
      才160 元與展元談成交易，亦繫於被上訴人業務人員之斡
      旋能力，並非代表被上訴人無損失。尤者，展元公司之情
      況實屬少數之例外，被上訴人經上訴人加工之瑕疵石材大
      多削價銷售，血本無歸；況且展元公司嗣後亦有退貨約30
      0 才，已逾原本訂購數量之一半，此上訴人刻意隱瞞，略
      過不提，顯欲混淆視聽，造成對被告實際情況之誤解。上
      訴人加工確實有所瑕疵，否則上訴人不必特地派員前來處
      理；然未料上訴人查看後非但置若罔聞，並謊稱其無加工
      瑕疵，反向被上訴人請求是筆未經委託擅自加工且有瑕疵
      之承攬報酬，被上訴人實飽受冤屈。
  三、上訴人須對被上訴人負何法律責任？
　（一）瑕疵擔保責任：就卡拉白石之部分，縱然被上訴人應給
        付加工報酬，上訴人亦應依民法第492條之規定：「承
        攬人完成工作，應使其具備約定之品質，及無減少或滅
        失價值或不適於通常或約定使用之瑕疵。」向被上訴人
        負物之瑕疵擔保責任；次按「承攬人不於前條一項所定
        期限內修補瑕疵，或依前條第三項之規定，拒絕修補或
        其瑕疵不能修補者，定作人得解除契約或請求減少報酬
        。」同法第494 條亦明定之，本件上訴人拒絕修補瑕疵
        ，故被上訴人得依法主張報酬減少請求權及契約解除權
        。是以被上訴人請求上訴人就其加工瑕疵減少報酬之主
        張，此於法有據。
　（二）承攬瑕疵之損害賠償責任：被上訴人就上訴人加工瑕疵
        之情形，並得依民法第495 條第1 項之規定向上訴人請
        求損害賠償。按因可歸責於承攬人之事由，致工作發生
        瑕疵者，定作人除依前二條之規定，請求修補或解除契
        約，或請求減少報酬外，並得請求損害賠償。此為民法
        第495 條第1 項定有明文，故上訴人應賠償被上訴人9
        萬2 ,984 元 之價差損失，以及石材修補費3 萬1,260
        元及石材價值減損額7,619元，共3萬8,879元，因此價
        差損失及修補費、石材價值減損額總共13萬1,863 元。
　（三）管理人之損害賠償責任：
　　1.就編號＃361 及＃362 兩顆舊米黃石而言，上訴人在未受
      被上訴人委託加工之情形下擅自代被上訴人加工，為民法
      第171 條無因管理之情形，按民法第174 條第1 項規定：
      管理人違反本人明示或可得推知之意思而為事務之管理者
      ，對於因其管理所生之損害，雖無過失，亦應負賠償之責
      。」上訴人應依非適法管理人之無過失責任之規定，或依
      承攬人物之瑕疵擔保責任賠償被上訴人其中舊米黃石差價
      損失9萬1,653元及9萬1,092元，共18萬2,745元。
　　2.次查，另就上訴人之無因管理行為，並非屬於民法第174
　　　條第2項為本人盡公益或為其履行法定義務之情形，因此
　　　亦無同法第176 條第2 項規定之適用；故而上訴人無因管
  　　理所生之加工費用計15萬7,344 元，上訴人並無請求權，
      且被上訴人得主張無給付義務而拒絕支付予上訴人，該筆
      無因管理衍生加工費用，計算如下：8 萬2,970 （＃361
      ）+7萬4 ,374 （ ＃362）=15萬7,344 （元）
  四、兩造間之債權債務可否抵銷？抵銷數額為何？
　（一）依民法第334 條之規定：「二人互負債務，而其給付種
        類相同，並均屆清償期者，各得以其債務，與他方之債
        務，互為抵銷。」查上訴人主張之加工費用與被上訴人
        請求之損害賠償均屆清償期，給付之種類亦同為金錢之
        債，故可互為抵銷。
  （二）上訴人所請求之加工費用（卡拉白及未受委託無因管理
        加工之兩顆舊米黃石）共為48萬2,649 元，而被上訴人
        可得主張抵銷之數額總計為471,952元（即瑕疵損害賠
        償額、無因管理損害賠償額暨無因管理加工費用；計算
        如後：131,863+182,745+157,344=471,952），故兩相
        抵銷後被上訴人僅須再支付上訴人1 萬0,697 元，計算
        如下：482,649-471,952=10,697（元）。
參、法院之判斷：本件上訴人起訴請求被上訴人給付93年9 月至
    11月之承攬加工費用48萬2,649 元及遲延利息，原審判決被
    上訴人應給付上訴人35萬4,264 元及遲延利息，被上訴人就
    該敗訴部分並未聲明不服而告確定。原審另以被上訴人所為
    上訴人加工有瑕疵之抗辯有理由，就卡拉白石部分認定被上
    訴人得請求上訴人賠償價差損失3 萬7,293 元，就舊米黃石
    部分認定被上訴人得請求上訴人賠償價差損失9 萬1,092 元
    ，合計被上訴人得請求上訴人賠償12萬8,385 元，被上訴人
    就該金額主張抵銷為理由，而判決駁回上訴人就該金額及遲
    延利息之請求，上訴人就上開遭駁回之部分聲明不服，提起
    上訴，故本件僅須就上訴人聲明不服之部分審理，該部分之
    爭點闕為：(一)上訴人就系爭卡拉白石之加工有無瑕疵？被上
    訴人以上訴人就系爭卡拉白石之加工有瑕疵，造成銷售之價
    差損失3 萬7,293 元主張抵銷，有無理？(二)上訴人就系爭舊
    米黃石之加工有無瑕疵？被上訴人以上訴人加工有瑕疵，造
    成其銷售之價差損失9 萬1,092 元主張抵銷，有無理？茲論
    述如下：
  一、上訴人就系爭卡拉白石之加工有無瑕疵？被上訴人以上訴
      人加工有瑕疵，造成其銷售之價差損失3 萬7,293 元主張
      抵銷，有無理？
  （一）按承攬人完成工作，應使其具備約定之品質及無減少或
        滅失價值或不適於通常或約定使用之瑕疵，民法第492
        條定有明文。查被上訴人主張上訴人就系爭卡拉白原石
        加工有瑕疵，造成卡拉白石材剖面有大小不一之坑洞之
        事實，業據其提出石材經加工後表面呈大小坑洞之照片
        2 幀為證，並經證人即當時擔任被上訴人公司業務及會
        計張子隆、楊雯琪於原審分別證述稱：「就本件來說，
        我只知道石材拿回來時有出問題，我有看到... 卡拉白
        表面有瘡洞，這會影響石材的價值」（參見原審94年10
        月27日言詞辯論筆錄）、「我知道石材的狀況，當時因
        為進出貨的人不在，我來幫忙下貨，過幾天之後，客人
        來看才知道有問題，卡拉白有大小不一的坑洞..... 如
        照片所示」（參見原審94年11月28日言詞辯論筆錄）等
        語，核與證人即上訴人公司之業務乙○○於原審證述稱
        ：「當時（被上訴人）是以電話通知我的，確實時間我
        忘記了，當時是說石材有問題，請我過去看一下，我是
        利用出差的時間過去看的，他說舊米黃有水漬的問題，
        卡拉白有白點，當時我看時舊米黃及卡拉白如同照片一
        樣」、「當天我只強調舊米黃不是我公司的問題，卡拉
        白部分，我有說如果覺得有問題，可以載回去重磨....
        .. 」 等語大致相符。且證人即唐溢有限公司負責人陳
        志忠於原審亦到庭證稱：「當時我是向被上訴人購買卡
        拉白石材，買的數量及價額如證明書上所寫的。當時石
        材上有坑洞，大小都有，需要補膠再重新研磨。所以我
        用比較低的價額向他買的...... 」 等語。參酌被上訴
        人委託上訴人就系爭卡拉白石加工之加工單位本為包含
        鋸工及磨工每才23元，嗣追加正面補膠，致每才單價提
        高為31元之事實，有上訴人於原審提出之委託加工報價
        合約書影本2 件為證（參見原審卷第6 頁及第62頁），
        故磨工及補膠乃上訴人依委託加工合約應處理之工作內
        容甚明。又參酌上開照片所示系爭卡拉白石材剖面上之
        坑洞，尚屬淺表之坑洞，應非不得以磨工、補膠加以處
        理，乃上訴人竟未為處理，致交付被上訴人之卡拉白石
        剖面仍存有坑洞之瑕疵，該坑洞係因上訴人加工不良所
        致，足堪認定。上訴人辯稱該坑洞或係原石本身之問題
        ，或係搬運過程所致云云，並未據舉證以實其說，所辯
        尚無足採。
  （二）按因可歸責於承攬人之事由，致工作發生瑕疵者，定作
        人除依前二條之規定，請求修補或解除契約，或請求減
        少報酬外，並得請求損害賠償，民法第495 條第1 項定
        有明文。上訴人承攬加工之系爭卡拉白石，因上訴人加
        工之磨工、補膠不良，致加工後之卡拉白石材剖面存有
        坑洞之瑕疵，該瑕疵顯係因可歸責於承攬人即上訴人之
        事由所致，是被上訴人主張上訴人應依上開民法第495
        條第1 項規定負損害賠償責任，並無不合。查被上訴人
        於原審主張因其委託上訴人加工之卡拉白石材有瑕疵，
        造成其受有價差損失92,984元之事實，固據證人即唐溢
        有限公司負責人陳志忠到庭證述稱：「當時我是向被上
        訴人購買卡拉白石材，買的數量及價額如證明書上所寫
        的。當時石材上有坑洞，大小都有，需要補膠再重新研
        磨。所以我用比較低的價額向他買的，如果依照市價是
        大約為每裁為一百四十到一百五十元左右。」等語，並
        有被上訴人所提出之客戶訂購確認書、出貨單等各1 紙
        ，及唐溢公司為支付被上訴人貨款而簽發之支票影本3
        紙在卷可稽（以上附原審95年1 月23日言詞辯論筆錄後
        ）。然查系爭卡拉白石材剖面之坑洞，既以補膠、磨工
        即可處理，瑕疵情形並非重大，依證人陳志忠之證詞，
        該石材正常之市價既為140 元至150 元，被上訴人僅以
        每才單價65元出售與唐溢公司，尚不及市價一半之價格
        ，顯與該石材前開之瑕疵減損之價值不相符合；且依上
        開出貨單所示，被上訴人出貨與唐溢公司之時間為94年
        10 月3日，距離上訴人交貨時間（93年9 月至11月）近
        一年之久，被上訴人以如此低價出售與唐溢公司，是否
        全然因石材加工之瑕疵所致？抑或受市場價格波動影響
        ？或另有其他原因？尚非無疑。參酌被上訴人曾於93年
        10 月19 日賣出506.37才予訴外人展元大理石有限公司
        ，每才單價160 元等情，有上訴人提出被上訴人並不爭
        執之客戶訂購確認單影本1 件為證，該價格甚且高於證
        人陳志忠所稱之市價，本院認為被上訴人以過低之價格
        出售系爭卡拉白石材所致之損害，不應全由上訴人負擔
        。爰審酌前開石材瑕疵之程度，及被上訴人於加工完成
        後一年始行出售致價格下跌等因素，本院認為系爭石材
        因上訴人加工瑕疵造成之價差損失每才為30元，依此計
        算被上訴人出售1243.1材之價差損失為37,293元（
        1243.1 ×30=37,293元），被上訴人請求上訴人賠償該
        金額，並以該金額與本件之承攬報酬主張抵銷，為有理
        由，原審判決被上訴人就該金額之抵銷抗辯為有理由，
        而駁回上訴人就該3 萬7,293 元之請求，並無違誤。上
        訴意旨就此部分指摘原判決不當，求予廢棄改判，為無
        理由。
  二、上訴人就系爭舊米黃石之加工有無瑕疵？被上訴人以上訴
      人加工有瑕疵，造成其銷售之價差損失9 萬1,092 元主張
      抵銷，有無理由？
  （一）被上訴人主張上訴人就系爭舊米黃石加工後，舊米黃石
        材表面呈現樹枝狀水漬之痕跡之事實，固亦據提出舊米
        黃石經加工後表面呈樹枝狀紋路之照片2 幀為證，並經
        證人張子隆、楊雯琪於原審分別證述稱：「就本件來說
        ，我只知道石材拿回來時有出問題，我有看到... 舊米
        黃有補膠的問題，表面看起來有黑黑的，應該是補膠過
        程出問題..... 」（參見原審94年10月27日言詞辯論筆
        錄）、「我知道石材的狀況，當時因為進出貨的人不在
        ，我來幫忙下貨，過幾天之後，客人來看才知道有問題
        ..... 舊米黃有黑黑的像樹枝狀的線，如照片所示」（
        參見原審94年11月28日言詞辯論筆錄）等語，且證人即
        上訴人公司之業務乙○○於原審亦證述稱：「當時（被
        上訴人）是以電話通知我的，確實時間我忘記了，當時
        是說石材有問題，請我過去看一下，我是利用出差的時
        間過去看的，他說舊米黃有水漬的問題，卡拉白有白點
        ，當時我看時舊米黃及卡拉白如同照片一樣」等語，足
        堪認定上訴人加工後之舊米黃石材表面，確實呈現如被
        上訴人提出之照片所示之樹枝狀水漬痕跡。
  （二）惟上訴人主張系爭舊米黃石之樹枝狀紋路、水漬等現象
        ，應是舊米黃原石本身是如此，並非加工所導致等語，
        並提出大興實業公司出具之文件1 紙為證。查依被上訴
        人提出之照片所示，系爭舊米黃石之光板已磨出，且石
        材表面呈現者為不規則之樹枝狀紋路，該紋路與加工時
        因鋸工或磨工不當所可能造成之機械式紋路顯屬有間。
        且證人即上訴人之業務員乙○○於接獲被上訴人通知前
        往察看石材時，即已強調系爭舊米黃石之紋路非上訴人
        加工所產生之問題，此據乙○○於原審證述稱：「當時
        （被上訴人）是以電話通知我的，確實時間我忘記了，
        當時是說石材有問題，請我過去看一下.... 」 、「當
        天我只強調舊米黃不是我公司的問題，卡拉白部分，我
        有說如果覺得有問題，可以載回去重磨。舊米黃的部分
        ，可以試試看是否可以用火烤乾」等語甚明。是系爭舊
        米黃石材上之樹枝狀紋路，是否確係因上訴人加工所造
        成之瑕疵？抑或係因石材本身之裂痕所造成之天然紋路
        ？並非無疑？經本院將被上訴人提出之照片2 張送請台
        北縣石材商業同業公會及財團法人石材暨資源產業研究
        發展中心鑑定結果，亦均認為無法僅憑照片鑑定該紋路
        是否係因加工不良所造成，有上開公會及研究發展中心
        之回函2 件附卷可憑。而被上訴人既主張上訴人對於石
        材之加工有瑕疵，竟未留存任何一片石材供鑑定證明之
        用，則本件因被上訴人無法提出石材供鑑定致未能證明
        瑕疵存在之不利益，自應由被上訴人負擔。
  （三）至於被上訴人主張因系爭舊米黃石材表面有樹枝狀紋路
        ，被上訴人因而以每才100 元之低價出售與訴外人縉陞
        公司之事實，雖據證人即縉陞公司負責人林麗珠於原審
        證述稱：「我買的時候石頭有瑕疵，所以被上訴人同意
        用低於市價賣給我，當時石頭表面有黑色的條紋，幾乎
        每一片石材都有，我當時買了壹仟八百多裁，我用每一
        裁壹佰元購買的，正常價一裁約壹佰五十元」等語（參
        見原審94年12月29日言詞辯論筆錄）。惟證人林麗珠上
        開證詞，僅得證明系爭舊米黃石材上有條紋存在，並不
        能證明該條紋確係因上訴人加工不當所造成。此外被上
        訴人並未能提出其他證據證明系爭舊米黃石材上之樹枝
        狀紋路，確係因上訴人加工不當所造成之瑕疵，被上訴
        人主張上訴人就系爭舊米黃石之加工有瑕疵云云，即難
        憑採。被上訴人據以請求上訴人賠償其銷售之價差損失
        9 萬1,092 元，並以該金額主張抵銷，自無理由，不應
        准許。原審判決被上訴人此部分所為之抵銷抗辯為有理
        由，而駁回上訴人就該9 萬1,092 元及利息之請求，容
        有未洽。上訴意旨就此部分指摘原判決不當，求予廢棄
        改判，為有理由，爰由本院將原判決此部分予以廢棄，
        改判如主文第2 項所示。
  三、綜上所述，上訴人本於承攬之法律關係，請求被上訴人給
      付44萬5,356 元（即原審判決確定之35萬4,264 元加計上
      訴有理由之9 萬1,092 元），及自起訴狀繕本送達翌日即
      94年3 月16日起至清償日止，按週年利率百分之五計算之
      利息，為有理由，應予准許；逾此所為請求，為無理由，
      應予駁回。原審就上開應准許部分，僅判命被上訴人應給
      付35萬4,264 元及其利息，而駁回其餘9 萬1,092 元部分
      之訴，尚有未洽，上訴意旨就原審駁回其餘9 萬1,092 元
      之部分求予廢棄改判，為有理由，爰由本院予以廢棄改判
      如主文第2 項所示，至於上訴人之請求不應准許部分，原
      判決為上訴人敗訴之判決，經核於法並無不合，上訴意旨
      求予廢棄改判，為無理由，應駁回其上訴。
  四、因本件事證已臻明確，兩造其餘主張陳述及所提之證據，
      均毋庸再予審酌，附此敘明。
肆、結論：本件上訴為一部有理由，一部無理由，依民事訴訟法
    第436 條之1 第3 項、第450 條、第449 條第1 項、第79條
    ，判決如主文。
中　　華　　民　　國　　96　　年　　1 　　月　　17　　日
                  民事第三庭    審判長法　官　朱耀平
                                      法　官　許月珍
                                      法　官　邱育佩
以上正本證明與原本無異
本判決不得上訴。
中　　華　　民　　國　　96　　年　　1 　　月　　18　　日
                                      書記官　劉昌明
